ÉTABLISSEMENTS





COORDONNÉES

- 07.81.86.20.32
- nahel.sait95@gmail.com
- PARIS

23 août 2004♠ Permis B

▲ Mobilité : Région in Nahel Sait

COMPÉTENCES

- SOFT SKILLS
- Autonome
- Rigoureux
- Esprit d'équipe
- Curieux
- Sérieux
- HARD SKILLS
- (
- Python
- Script Shell
- HTML, CSS, PHP, JS, DOM
- SQL
- Pack Office
- Power BI
- RStudio

LANGUES

Anglais B2 Espagnol B1

CENTRES D'INTÉRÊTS

Sport

Monde de la technologie

Musique

Nahel **SAIT**

PROFIL

Actuellement en 3ème année à CY Tech, école d'ingénieurs en Mathématiques Appliquées et Informatique, je suis à la recherche d'une entreprise afin d'effectuer une alternance dans le domaine de l'informatique, d'une durée de 3 ans à partir de septembre 2024.

FORMATION

Diplôme d'ingénieur en Génie Informatique

CY Tech - Ecole d'ingénieurs en mathématiques et informatique

Bac Général - Spécialités Mathématiques, Physique-Chimie et SVT

Lycée Van Gogh - Ermont

septembre 2022 - Présent

septembre 2019 - juin 2022

Mention : Bien

PROJETS RÉALISÉS

Projet Informatique en langage C

• CY Shop: Conception d'une interface permettant la gestion de stocks et de clients d'un magasin (suivre le niveau de stock de chaque produits, passer des commandes, gérer la base de données des clients...)

Projet Informatique en langage C et Script Shell

• CY Trucks : Elaboration de plusieurs programmes permettant la gestion de toute la logistique d'une société nationale de transport routier (analyse du contenu du fichier de données, générer des graphiques résumant le contenu de ce fichier...)

Sites WEB

- Utilisation des différents langages web (HTML, CSS, DOM, JS, PHP...).
- Création de base de données avec SQL

EXPÉRIENCE PROFESSIONNELLE

La Croissanterie - La Défense

Equipier polyvalent de restauration rapide

- Utilisation de la caisse pour traiter les transactions client, gérer les paiements
- Formation et accompagnement des nouveaux équipiers, en partageant les bonnes pratiques
- * Expérience reconduite de juin 2024 à août 2024.

Mairie d'Ermont - Ermont

juillet 2021 - août 2021

juin 2023 - août 2023

Inventoriste

- Remise en ordre de la zone d'inventaire, rangement des produits une fois le comptage terminé
- Travail d'équipe